dictionaries/da_DK/da_DK-2.5.024.aff
# 1
# Til sammensætninger: Bindestreg er et ord i sammensætninger ->  TIl
COMPOUNDMIN 1
COMPOUNDWORDMAX 2
WORDCHARS -. 
# 2
SET UTF-8
TRY esrntliadkogmufbvphæøyjåcSMAKBHTLzRNEGéJVFDCwPIxOZ'.UWqØYÅüXQöèóáúðëÆíÖäÜÁàôïêÞÓÿîçãÒÍ.
FLAG num
KEY qwertyuiopå|asdfghjklæø|zxcvbnm
#Undlad at foreslå opdeling af ord - opdeling vil forårsage flere fejl end det vil afhjælpe
NOSPLITSUGS

#Max. antal sammensatte ord i forslagslisten (0 switches off - n)
MAXCPDSUGS 0

#Tillad at der ingen forslag kommer
ONLYMAXDIFF
 
NOSUGGEST 1111

REP 115
REP ^allesammen$ alle_sammen
REP ^altsammen$ alt_sammen
REP ^forlængst$ for_længst
REP ^fremfor$ frem_for
REP ^påny$ på_ny
REP ^nutildags$ nu_til_dags
REP ^vedlige$ ved_lige #vedlige -> ved lige
REP k g #Enkeltbogstaver folk tit bytter om på, som herved kommer højere op på listen 
REP g k
REP b p
REP p b
REP o å
REP å o
REP m n
REP n m
REP s c
REP c s
REP æ e
REP e æ
REP i e
REP e i
REP a e
REP e a
REP j g
REP g j
REP d t
REP t d
REP o u
REP u o
REP d g
REP v hv #hv problematikken. vilket -> hvilket 
REP hv v #hvores -> vores 
REP sj ti
REP ti j
REP j ti
REP t ss
REP f ph
REP ph f
REP nn nd
REP nd nn
REP ll ld
REP ld ll
REP k ch
REP ch k
REP ch sj
REP ch j
REP kk gg #Dobbelt bogstaver folk tit bytter om på 
REP gg kk
REP mm nn
REP nn mm
REP bb pp
REP pp bb
REP n nn #Dobbelt bogstave eller ej 
REP nn n
REP l ll
REP ll l
REP k kk
REP kk k
REP g gg
REP gg g
REP m mm
REP mm m
REP p pp
REP pp p
REP s ss
REP ss s
REP f ff
REP ff f
REP d dd
REP dd d
REP t tt
REP tt t
REP mang ment #varesortimanget -> varesortimentet
REP ch tj #chekke -> tjekke
REP aks acc #aksepter -> accepter #vaksine -> vaccine
REP and an #andgriber -> angriber
REP t s #invation -> invasion
REP t ed
REP in ind
REP ind in
REP ud u #overdreven brug af stumt d. udsædvanlig -> usædvanlig
REP ud uden
REP rd r
REP dt t #virkefeldt -> virkefelt
REP dt d
REP e um #akvarie -> akvarium #jubilæe -> jubilæum
REP ene$ erne #sygeplejerskene -> sygeplejerskerne #lærene -> lærerne
REP ene ende
REP ende ene
REP erer ere
REP e en
REP x ks #syntax -> syntaks
REP e de
REP sj ch
REP øv eu #øvforisk -> euforisk
REP ø eu #øforisk -> euforisk
REP y ud
REP sj g
REP ds c
REP ^u in #ueffektiv -> ineffektiv
REP ^in u #inkorrekte -> ukorrekt
REP ^ind u #indkorrekte -> ukorrekt
REP je æ #kjekke -> kække 
REP le ti #stalestikkerne -> statistikkerne
REP ^op efter #opfølgeren -> efterfølgeren
REP ede$ te #låsede -> låste
REP ^i i_ #iaften -> i aften
REP ^hen hen_ #henover -> hen over
REP ^inden inden_ #indendøre -> inden døre
REP ss$ s' #Genetiv
REP xs$ x' #faxs -> fax'
REP zs$ z' #jazzs -> jazz'
REP aa å #Intet dansk keyboard
REP ae æ
REP oe ø
Testing
Testing
#Stavekontrolden version 2.5.024
#Denne fil er en del af Stavekontrolden - et softwareprodukt, der gør det muligt at stavekontrollere på dansk.
#Copyright (C) 2020 Foreningen for frit tilgængelige sprogværktøjer
#Website: http://www.stavekontrolden.dk
#E-mail: info@stavekontrolden.dk

#License

#GPL 2.0/LGPL 2.1/MPL 1.1 tri-license

#This library is free software; you can redistribute it and/or modify it under the terms of one or more of the following, the GNU Lesser General Public License as published by the Free Software Foundation; version 2.1 of the License, GNU General Public License as published by the Free Software Foundation; version 2.0 of the License, and Mozilla Public License as published by the The Mozilla Foundation; version 1.1 of the License.

#This library is distributed in the hope that it will be useful, but WITHOUT ANY WARRANTY; without even the implied warranty of MERCHANTABILITY or FITNESS FOR A PARTICULAR PURPOSE. See the GNU Lesser General Public License, GNU General Public License, and Mozilla Public License for more details.

#You should have received a copy of the GNU Lesser General Public License and  GNU General Public along with this library; if not, write to the:

#Free Software Foundation, Inc.
#51 Franklin Street, Fifth Floor
#Boston
#MA  02110-1301  USA

#You should have received a copy of the Mozilla Public License along with this library; if not, visit http://www.mozilla.org/MPL/MPL-1.1.html


#Substantiv, torso, fælleskøn
SFX 1 Y 4
SFX 1 0 de/23,35 e	+DATID
SFX 1 0 ede/35,23 [^e]	+DATID
SFX 1 0 et/35,23 [^e]	+PERF_PART
SFX 1 0 t/23,35 e	+PERF_PART

#Verbum, svagt bøjet, -te i datid
SFX 2 Y 4
SFX 2 0 ns/10,6,13,35,36 e	+GENITIV
SFX 2 0 n/12,35 e	+BESTEMT_ENTAL
SFX 2 0 en/12,35 [^e]	+PLUR_UBEK
SFX 2 0 ens/35 [^e]	+GENITIV

#Verbum, svagt bøjet, -ede i datid
SFX 3 Y 18
SFX 3 0 c/10,6,13,36 c	+KONSONANT_FORDOBLING
SFX 3 0 d/10,6,13,36 d	+KONSONANT_FORDOBLING
SFX 3 0 f/10,6,13,36 f	+KONSONANT_FORDOBLING
SFX 3 0 g/10,6,13,36 g	+KONSONANT_FORDOBLING
SFX 3 0 h/10,6,13,36 h	+KONSONANT_FORDOBLING
SFX 3 0 j/10,6,13,36 j	+KONSONANT_FORDOBLING
SFX 3 0 l/10,6,13,36 l	+KONSONANT_FORDOBLING
SFX 3 0 m/10,6,13,36 m	+KONSONANT_FORDOBLING
SFX 3 0 n/10,6,13,36 n	+KONSONANT_FORDOBLING
SFX 3 0 p/10,6,13,36 p	+KONSONANT_FORDOBLING
SFX 3 0 r/10,6,13,36 r	+KONSONANT_FORDOBLING
SFX 3 0 s/10,6,13,36 s	+KONSONANT_FORDOBLING
SFX 3 0 t/10,6,13,36 t	+KONSONANT_FORDOBLING
SFX 3 0 v/10,6,13,36 v	+KONSONANT_FORDOBLING
SFX 3 0 z/10,6,13,36 z	+KONSONANT_FORDOBLING
SFX 3 0 b/10,6,13,36 b	+KONSONANT_FORDOBLING
SFX 3 0 q/10,6,13,36 q	+KONSONANT_FORDOBLING
SFX 3 0 x/10,6,13,36 x	+KONSONANT_FORDOBLING

#Substantiv, fælleskøn
SFX 4 Y 3
SFX 4 0 t/12,35 e	+BESTEMT_ENTAL
SFX 4 0 ts/35 e	+GENITIV
SFX 4 0 ets/35 [^e]	+GENITIV

#Substantiv, konsonantfordobling, intetkøn, -er i flertal
SFX 5 Y 8
SFX 5 0 es/35 .	+GENITIV
SFX 5 0 ene/12,35 [^r]	+PLUR_BEK
SFX 5 0 e/12,35 .	+PLUR_UBEK
SFX 5 0 ne/12,35 er	+PLUR_BEK
SFX 5 0 enes/35 [^r]	+PLUR_BEK
SFX 5 0 nes/35 er	+GENITIV
SFX 5 0 ene/35 [^e]r	+PLUR_BEK
SFX 5 0 enes/35 [^e]r	+PLUR_BEK

#Substantiv, intetkøn
SFX 6 Y 19
SFX 6 0 b/10,4,13,36 b	+KONSONANT_FORDOBLING
SFX 6 0 d/10,4,13,36 d	+KONSONANT_FORDOBLING
SFX 6 0 f/10,4,13,36 f	+KONSONANT_FORDOBLING
SFX 6 0 c/10,4,13,36 c	+KONSONANT_FORDOBLING
SFX 6 0 p/10,4,13,36 p	+KONSONANT_FORDOBLING
SFX 6 0 g/10,4,13,36 g	+KONSONANT_FORDOBLING
SFX 6 0 h/10,4,13,36 h	+KONSONANT_FORDOBLING
SFX 6 0 j/10,4,13,36 j	+KONSONANT_FORDOBLING
SFX 6 0 l/10,4,13,36 l	+KONSONANT_FORDOBLING
SFX 6 0 n/10,4,13,36 n	+KONSONANT_FORDOBLING
SFX 6 0 q/10,4,13,36 q	+KONSONANT_FORDOBLING
SFX 6 0 r/10,4,13,36 r	+KONSONANT_FORDOBLING
SFX 6 0 s/10,4,13,36 s	+KONSONANT_FORDOBLING
SFX 6 0 t/10,4,13,36 t	+KONSONANT_FORDOBLING
SFX 6 0 v/10,4,13,36 v	+KONSONANT_FORDOBLING
SFX 6 0 w/10,4,13,36 w	+KONSONANT_FORDOBLING
SFX 6 0 x/10,4,13,36 x	+KONSONANT_FORDOBLING
SFX 6 0 z/10,4,13,36 z	+KONSONANT_FORDOBLING
SFX 6 0 k/10,4,13,36 k	+KONSONANT_FORDOBLING

#Substantiv, flertal, med -e
SFX 7 Y 4
SFX 7 0 s [^sxz]	+GENITIV
SFX 7 0 's [QWERTYUIOPÅASDFGHJKLÆØZXCVBNM	+GENITIV
SFX 7 0 ' [sxz]	+GENITIV
SFX 7 0 es s	+GENITIV

#Ulovligt ord
FORBIDDENWORD 8

#Substantiv, konsonantfordobling, fælleskøn, -er i flertal
SFX 9 Y 8
SFX 9 0 rnes/12,35 e	+GENITIV
SFX 9 0 r/12,35 e	+PLUR_UBEK
SFX 9 0 er/12,35 [^e]	+PLUR_UBEK
SFX 9 0 erne/12,35 [^e]	+PLUR_BEK
SFX 9 0 ernes/35 [^e]	+GENITIV
SFX 9 0 rne/35 e	+PLUR_BEK
SFX 9 0 ers/35 [^e]	+GENITIV
SFX 9 0 rs/35 e	+GENITIV

#Dobbeltkonsonant NeedAffix
NEEDAFFIX 10

#Proprium
SFX 11 Y 20
SFX 11 er rene/35 [^mt]er	+PLUR_BEK
SFX 11 er renes/35 [^mt]er	+GENITIV
SFX 11 er re/35 [^mt]er	+PLUR_UBEK
SFX 11 er res/35 [^mt]er	+GENITIV
SFX 11 er re/35 [^t]ter	+PLUR_UBEK
SFX 11 er re/35 [^m]mer	+PLUR_UBEK
SFX 11 er rene/35 [^t]ter	+PLUR_BEK
SFX 11 er rene/35 [^m]mer	+PLUR_BEK
SFX 11 er res/35 [^t]ter	+GENITIV
SFX 11 er res/35 [^m]mer	+GENITIV
SFX 11 er renes/35 [^t]ter	+GENITIV
SFX 11 er renes/35 [^m]mer	+GENITIV
SFX 11 ter re/35 tter	+PLUR_UBEK
SFX 11 mer re/35 mmer	+PLUR_UBEK
SFX 11 ter rene/35 tter	+PLUR_BEK
SFX 11 mer rene/35 mmer	+PLUR_BEK
SFX 11 ter res/35 tter	+GENITIV
SFX 11 mer res/35 mmer	+GENITIV
SFX 11 ter renes/35 tter	+GENITIV
SFX 11 mer renes/35 mmer	+GENITIV
